# 上市公司处置子公司，应付职工薪酬、固定资产这类要披露发生额的附注要如何列示

提问人：jj1991zy 时间：2020-03-28 08:05:12
请教各位老师，上市公司处置子公司，应付职工薪酬、固定资产这类科目期初是有金额的，但是要披露发生额，已经处置的子公司期末资产负债已经不体现在合并报表上，相当于金额是 0 ，该如何披露这部分科目的附注。

回答人：chenyiwei
一般在附注中作为“本期减少数”披露。如果需要披露增减变动的具体原因的，则可以在“本期减少数”中设置一个子项“因合并范围变动而减少”。